fi: Kahvijuomien valikoima: Americano; Cappuccino; Cold brew; Espresso; Flat white; Frappé; Latte; Macchiato; Mocha; Nitro cold brew; Muu
de: Kaffeegetränkesorte: Americano; Cappuccino; Cold Brew; Espresso; Flat White; Frappé; Latte; Macchiato; Mokka; Nitro Cold Brew; Andere
pt-BR: Variedade de bebidas de café: Americano; Cappuccino; Cold brew; Espresso; Flat white; Frappé; Latte; Macchiato; Mocha; Nitro cold brew; Outras
vi: Loại đồ uống cà phê: Americano; Cappuccino; Cold brew; Espresso; Flat white; Frappé; Latte; Macchiato; Mocha; Nitro cold brew; Khác
nl: Koffiedrank variant: Americano; Cappuccino; Cold brew; Espresso; Flat white; Frappé; Latte; Macchiato; Mokka; Nitro cold brew; Overig
fr: Variété de boisson à base de café: Americano; Cappuccino; Cold brew; Espresso; Flat white; Frappé; Latte; Macchiato; Mocha; Nitro cold brew; Autre
lt-LT: Kavos gėrimo rūšis: Amerikano; Kapučino; Šaltai brandinta; Espresas; Flat white; Frapė; Latė; Makiato; Moka; „Nitro“ šaltai brandinta; Kita
th: เครื่องดื่มกาแฟหลากหลายชนิด: อเมริกาโน่; คาปูชิโน่; โคลด์บรูว์; เอสเพรสโซ่; แฟลตไวต์; แฟรปเป้; ลาเต้; มัคคิอาโต้; มอคค่า; ไนโตรโคลด์บรูว์; อื่นๆ
ja: コーヒー飲料の種類: アメリカーノ; カプチーノ; コールドブリュー; エスプレッソ; フラットホワイト; フラッペ; ラテ; マキアート; モカ; ナイトロコールドブリュー; その他
ko: 커피 음료 종류: 아메리카노; 카푸치노; 콜드 브루; 에스프레소; 플랫 화이트; 프라페; 라떼; 마키아토; 모카; 니트로 콜드 브루; 기타
zh-CN: 咖啡饮料种类: 美式咖啡; 卡布奇诺; 冷萃; 意式浓缩; 平白; 法拉佩; 拿铁; 玛奇朵; 摩卡; 氮气冷萃; 其他
el: Ποικιλία ροφημάτων καφέ: Americano; Cappuccino; Cold brew; Espresso; Flat white; Frappé; Latte; Macchiato; Mocha; Nitro cold brew; Άλλο
ru: Разновидность кофейного напитка: Американо; Капучино; Колд-брю; Эспрессо; Флэт-уайт; Фраппе; Латте; Макиато; Моккачино; Нитро колд-брю; Другое
it: varietà di bevande al caffè: Americano; Cappuccino; Cold brew; Espresso; Flat white; Frappè; Caffellatte; Macchiato; Mocaccino; Nitro cold brew; Altro
bg-BG: Разнообразие от кафени напитки: Американо; Капучино; Cold brew; Еспресо; Флет уайт; Фрапе; Лате; Макиато; Мока; Нитро cold brew; Други
hu: Kávéital változata: Americano; Cappuccino; Cold brew; Espresso; Flat white; Frappé; Latte; Macchiato; Mocha; Nitro cold brew; Egyéb
pl: Odmiana napoju kawowego: Americano; Cappuccino; Cold brew; Espresso; Flat white; Frappé; Latte; Macchiato; Mokka; Nitro cold brew; Inny
pt-PT: Variedade de bebidas de café: Americano; Cappuccino; Cold brew; Expresso; Flat white; Frappé; Latte; Macchiato; Mocha; Nitro cold brew; Outra
es: Variedad de la bebida de café: Americano; Capuchino; Cold brew; Espresso; Flat white; Frappé; Latte; Macchiato; Moca; Nitro cold brew; Otra
en: Coffee beverage variety: Americano; Cappuccino; Cold brew; Espresso; Flat white; Frappé; Latte; Macchiato; Mocha; Nitro cold brew; Other
sl-SI: Vrsta kavnega napitka: Americano; Kapučino; Cold brew; Ekspreso; Flat white; Frape; Latte; Makijato; Moka; Nitro cold brew; Drugo
nb: Utvalg av kaffedrikker: Americano; Cappuccino; Kaldbrygg; Espresso; Flat white; Frappé; Latte; Macchiato; Mocha; Nitro kaldbrygg; Annet
ro-RO: Varietate de băuturi de cafea: Americano; Cappuccino; Cold brew; Espresso; Flat white; Frappé; Latte; Macchiato; Mocha; Nitro cold brew; Altele
zh-TW: 咖啡飲品種類: 美式咖啡; 卡布奇諾; 冷萃咖啡; 濃縮咖啡; 馥芮白; 冰沙; 拿鐵; 瑪奇朵; 摩卡; 氮氣冷萃咖啡; 其他
tr: Kahveli içecek çeşidi: Americano; Cappuccino; Cold brew; Espresso; Flat white; Frappé; Latte; Macchiato; Mocha; Nitro cold brew; Diğer
sv: Kaffedrycksvariant: Americano; Cappuccino; Kallbryggt; Espresso; Flat white; Frappé; Latte; Macchiato; Mocka; Nitro cold brew; Övrigt
hr-HR: Vrsta napitka od kave: Americano; Cappuccino; Cold brew; Espresso; Flat white; Frappé; Latte; Macchiato; Mocha; Nitro cold brew; Ostalo
sk-SK: Rôzne druhy kávových nápojov: Americano; Cappuccino; Cold brew; Espresso; Flat white; Frappé; Latte; Macchiato; Mocha; Nitro cold brew; Iné
cs: Druh kávového nápoje: Americano; Cappuccino; Cold brew; Espresso; Flat white; Frappé; Latte; Macchiato; Mocha; Nitro cold brew; Jiný
da: Kaffedrik-variant: Americano; Cappuccino; Cold brew; Espresso; Flat white; Frappé; Latte; Macchiato; Mokka; Nitro cold brew; Andet